臺灣屏東地方法院刑事判決　　　　　　 99年度交易字第106號
公　訴　人　臺灣屏東地方法院檢察署檢察官
被　　　告　陳焯棋
選任辯護人　林榮和律師
上列被告因過失重傷害案件，經檢察官提起公訴（99年度偵字第
548 號），嗣因被告就被訴事實為有罪之陳述，經本院裁定適用
簡式審判程序審理，判決如下：
    主  文
陳焯棋犯過失致人於死罪，處有期徒刑伍月，如易科罰金，以新
臺幣壹仟元折算壹日。緩刑年。
    事  實
一、陳焯棋於民國98年10月25日下午，駕駛車牌號碼YH-4950 號
    自小客車，由屏東縣萬巒鄉泗溝村三山國王廟附近出發，欲
    返回高雄，並沿屏東縣萬巒鄉○○村○○路往內埔方向行駛
    ，於同日17時許，行經前開永平路段時，依當時天氣晴、光
    線良好、路面平整無缺陷、視距良好等情狀，並無不能注意
    之情事，竟疏於注意，適有曾中城騎乘車牌號碼JAW-589 號
    重機車行經該路段，陳焯棋駕駛自小客車欲超越曾中城騎乘
    之機車，疏未注意保持安全間距，致自小客車右側車身與機
    車相撞，曾中城人車倒地，致曾中城受有創傷性右側硬膜下
    腔出血併延遲性腦內出血術後、左鎖骨骨折、胸部挫傷併左
    側第四至第六根肋骨骨折、左無名指1.5 公分撕裂傷併縫合
    、多處擦傷等傷害，嗣延至99年7 月10日，仍不治死亡。陳
    焯棋於犯罪未被發覺前，留在現場主動向前來處理車禍事宜
    之警員表明其為肇事者，自首而接受裁判。
二、案經臺灣屏東地方法院檢察署檢察官依職權指定曾中城之女
    兒曾敏慧為代行告訴人提出告訴及屏東縣政府警察局內埔分
    局報告臺灣屏東地方法院檢察署檢察官偵查起訴。
    理  由
一、按本件被告所犯係死刑、無期徒刑、最輕本刑為3 年以上有
    期徒刑以外之罪，其於準備程序就被訴事實為有罪之陳述，
    經本院告知簡式審判程序之旨，並聽取其與公訴人之意見後
    ，認無不得或不宜改依簡式審判程序進行之情事，依刑事訴
    訟法第273 條之1 第1 項規定，當庭裁定本件行簡式審判程
    序，合先敘明。
二、上揭犯罪事實，業據被告於本院審理中坦承不諱，此外並有
    代行告訴人曾敏慧之指訴、處理警員所作職務報告、道路交
    通事故現場圖、道路交通事調查報告表（一）（二）、財團
    法人屏東基督教醫院診斷證明書、台南市立醫院診斷證明書
    、事故現場照片12張、台灣省高屏澎區車輛行車事故鑑定委
    員會函及鑑定意見、代行告訴人所提刑事陳報狀及附件之死
    亡證明書、行政院衛生署中央健康保險局函等，足認被告前
    揭自白與事實相符，本案事證明確，被告犯行堪以認定。
三、按汽車超車時，前行車減速靠邊或以手勢或亮右方向燈表示
    允讓後，後行車始得超越。超越時應顯示左方向燈並於前車
    左側保持半公尺以上之間隔超越過，行至安全距離後，再顯
    示右方向燈駛入原行路線。道路交通安全規則第101 條第1
    項第5 款定有明文。被告超車時自應注意及此，且本件車禍
    發生當時為天氣晴、日間自然光線、路面乾燥無缺陷無障礙
    物、視距良好等，並無不能注意之情事，被告竟疏於注意以
    致肇事，被告駕駛自小客車行為顯有過失，且其過失行為與
    被害人曾中城最後之死亡間顯有相當因果關係，已堪認定。
    核被告所為，係犯刑法第276 條第1 項過失致人於死罪（起
    訴意旨書原認被告涉犯過失致重傷罪，惟代行告訴人曾於本
    院99年9 月1 日審理時當庭提出書狀及被害人曾中城之死亡
    證明書，說明被害人曾中城業於99年7 月10日因本件車禍死
    亡，經本院當庭告知被告所犯可能係過失致人於死罪，被告
    於99年9 月1 日及100 年1 月26日本院審理期日就其所犯係
    過失致人於死罪，均仍承認犯罪亦表示無意見，被告之辯護
    人於100 年1 月26日亦已表示無意見，及檢察官於本案辯論
    時亦已變更起訴法條請本院改依刑法第276 條第1 項過失致
    人於死罪判決，故本院亦毋庸再行變更起訴法條即得依簡式
    審判程序加以審理）。被告於肇事後犯罪未被發覺前，留於
    現場主動向前來處理車禍事宜之警員表明其為肇事者，並接
    受裁判之事實，有卷附屏東縣政府警察局道路交通事故肇事
    人自首情形紀錄表可稽，是被告之行為符合刑法第62條前段
    自首之規定，且本院查被告並無任何不得減輕之事由，故予
    以減輕其刑。爰審酌被告駕駛自小客車因有上述過失致發生
    本件事故，造成被害人曾中城最後因傷重不治死亡及被害人
    家屬無法彌補之傷痛，犯罪情節非輕；惟被告犯後已坦承犯
    行，態度尚可，又其之前未曾受有期徒刑以上刑之宣告，有
    臺灣高等法院被告前案紀錄表1 份在卷可佐，並已與被害人
    曾中城之家屬達成和解，被害人之家屬已願意原諒被告，有
    被害人家屬（即代行告訴人）所提陳報狀可稽（代行告訴人
    並無撤回告訴之權），及本件車禍被告所為符合自首規定予
    以減輕其刑、本件車禍發生之原因、經過、被告與被害人就
    本件車禍應負過失之程度，並兼衡被告素行、教育程度、經
    濟狀況及智識程度等一切情狀，量處如主文所示之刑，併諭
    知易科罰金之折算標準如主文所示。另被告前未曾受有期徒
    刑以上刑之宣告，素行尚稱良好，亦有前述臺灣高等法院被
    告前案紀錄表1 份在卷可稽，其於本件車禍發生後既已與被
    害人曾中城之家屬達成和解，則其經此偵、審教訓後，當知
    所警惕，信無再犯之虞，本院認所宣告之刑以暫不執行為適
    當，併予宣告3 年之緩刑期間，以啟自新。
據上論斷，應依刑事訴訟法第273 條之1 第1 項、第299 條第1
項前段，刑法第276 條第1 項、第62條前段、第41條第1 項前段
、第74條第1 項第1 款，刑法施行法第1 條之1 ，判決如主文。
本案經檢察官劉昀到庭執行職務。
中    華    民    國  100     年    1     月    31    日
                  交通法庭    法  官  黃紀錄
以上正本證明與原本無異。
如不服本判決應於收受判決後10日內向本院提出上訴書狀，並應
敘述具體理由；其未敘述上訴理由者，應於上訴期間屆滿後20日
內向本院補提理由書（均須按他造當事人之人數附繕本）「切勿
逕送上級法院」。
中    華    民    國   100    年    1     月    31    日
                              書記官  戴仲敏